# 是否合并

提问人：cpab 时间：2017-03-26 22:20:34
公司A的全资子B与公司A的 3 名高管（副总经理、总经理助理、监事会主席）及A、B公司的技术骨干，共同成立了合伙企业C，成立C的目的为促进公司创新业务的快速发展和调动经营者与员工的积极性。 合伙企业C主要从事技术服务。合伙企业的经营决策需经过持股比例过半数合伙人通过，方为有效。合伙企业的经营盈利及亏损，按出资比率分享承担。 合伙企业在合伙人没有做出有损合伙企业行为时，是不能随意让合伙人退伙的。 认缴的出资情况如下： B认缴出资出资比例为20%，为有限合伙人； A公司的 1 名高管（副总）认缴出资比例为22%为普通合伙人。 A公司的另 2 名高管（总经理助理、监事会主席）认的出资比例合计为17%，为有限合伙人； 技术骨干 10 人认缴出资比例为41%，为有限合伙人。 请教： 1 、A的全子公司B的出资比例为20%，加A的 3 名高管的出资比例39%，合计为59%。虽A及B承担C的风险报酬只有20%，但由于A的高管的任命权在A，A实质上控制了 3 名高管的表决权，故A能主导C的经营活动，并能通过主导C的经营活动影响可变回报。A应将C纳入合并范围。我的理解对吗？ 2 、另对于是否纳入合并报表对控制的判断，主导被投资单位的经营活动，与享有可变回报，我的理解主导被投资单位的经营活动，是占绝对因素的。即使可变回报不是多数，但只要是能主导被投资单位的经营活动，并能影响可变回报，即为控制，纳入合并范围，我的理解对吗？

回答人：chenyiwei
你的理解从基本原理的角度没有重大问题。但个案处理还是要结合具体情况具体分析。另外，对于你说的第二点，应关注决策者是否为代理人，如果决策者属于代理人的，则不能控制被投资企业。

提问人：zhs7403 时间：2017-09-12 18:42:42
a收购b海外上市公司39%股权，实现非同控,其他都是小股东和散户。 5 月 31 支付对价，董事会 8 月底改选。那么 630 报表权益法是否合适？ 930 是否个别修改为成本法,调整回 630 权益法核算金额，合并按照 831 时点考虑？即6-8这 3 个月的损益作为合并对价调整最后是影响损益？

回答人：chenyiwei
在收购完成后，需考虑是否已经具有“潜在表决权”，即在需要就B的财务、经营等相关活动作出决策时，是否可根据A的需要随时举行股东会和董事会（包括按A的意愿改选董事会）。如果事实上在 531 已经具备潜在表决权的，则不能认为在董事会实际改选后才取得控制权。在这段时间内模拟权益法的处理方法是不恰当的。